【裁判字號】    98,中簡上,225
【裁判日期】    980409
【裁判案由】    詐欺
【裁判全文】
臺灣臺中地方法院刑事判決           98年度中簡上字第225號
上訴人即被告 甲○○
上列上訴人即被告因詐欺案件，不服本院臺中簡易庭98年度中簡
字第215號中華民國98年1月14日第一審簡易判決（聲請簡易判決
處刑案號：臺灣臺中地方法院檢察署97年度偵字第28512號），
提起上訴，本院管轄之第二審合議庭判決如下：
    主    文
上訴駁回。
甲○○緩刑貳年，並應於本案判決確定日起三月個月內給付被害
人乙○○新台幣壹萬肆仟元。
    犯罪事實及理由
一、本案經本院審理結果，認第一審簡易判決認事、用法及量刑
    均無不當，應予維持，並引用原審判決之犯罪事實、證據（
    如附件）。
二、上訴人即被告甲○○（下稱被告）上訴意旨略以：伊因應徵
    工作，對方要求要交付帳戶以測試其信用，乃將存摺、提款
    卡、密碼等交付他人，無幫助他人犯罪之故意，請求從輕量
    刑，另伊已與被害人達成和解，已給付二萬元，僅剩一萬四
    千元尚未給付被害人，請求給予緩刑之機會等語。訊據被告
    對於交付上開帳戶予他人使用等情坦承不諱，惟矢口否認有
    幫助詐欺取財之故意，辯稱：伊是找工作被他人騙走帳戶，
    並未想到對方可能將帳戶供作詐騙之工具云云，惟按一般金
    融帳戶之申設甚為容易，倘非違法逃避追緝，應無必要利用
    他人帳戶為存提之動作，應徵工作亦不需要提供金融機構之
    帳戶存摺、提款卡及密碼，又被告交付帳戶時存摺內僅有新
    台幣三十七元，有存摺存款交易明細查詢資料一紙附卷可憑
    ，既無法證明其資力，亦無從表示被告有何信用可言，且彌
    來詐騙集團常以人頭帳戶作為詐得贓款匯入之工具，亦經各
    大媒體廣為披露，被告為智識正常之成年人，並有應徵工作
    之經驗，業經被告於警訊中供明在卷（見警訊筆錄第四頁）
    ，應無不知之理，況被告於偵查中自承：伊覺得怪怪的等語
    （見偵查卷第五頁），益證被告對於交付帳戶存摺、提款卡
    、密碼予他人之行為，係基於能預見他人可能以之作為詐騙
    使用，縱令他人以之作為詐騙工具使用，仍不違反其本意之
    不確定故意，被告辯稱係為了找工作，遭他人騙走上開帳戶
    使用，完全沒有想到對方可能作為詐騙工具云云，顯係卸責
    之詞，不足採信。核被告所為係犯係犯刑法第三百三十九條
    第一項、第三十條第一項之幫助詐欺取財罪。被告係基於幫
    助他人犯意而為詐欺取財之構成要件以外之行為，係幫助犯
    ，應依法減輕其刑。原審依法判決，並無違誤，且按量刑輕
    重，係屬事實審法院得依職權自由裁量之事項，苟已斟酌刑
    法第五十七條各款所列情狀而未逾越法定刑度，不得遽指為
    違法（最高法院七十二年台上字第六六九六號、七十五年台
    上字第七０三三號判例參照）。又在同一犯罪事實與情節，
    如別無其他加重或減輕之原因，下級審量定之刑，亦無過重
    或失輕之不當情形，則上級審法院對下級審法院之職權行使
    ，原則上應予尊重，亦有最高法院八十五年度台上字第二四
    四六號裁判意旨可資參酌。本件被告所幫助犯之刑法第三百
    三十九條第一項之詐欺罪，其法定刑為「五年以下有期徒刑
    、拘役或科或併科一千元以下罰金」，乃原審認定本件犯罪
    事實明確，並審酌被告素行、本件犯罪之動機、目的、手段
    、危害程度、犯罪結果、且衡酌其犯後態度等一切情狀，依
    刑事訴訟法第四百四十九條第一項前段、第四百五十四條第
    二項，刑法第三十條第一項前段、第二項、第三百三十九條
    第一項、第四十一條第一項前段，刑法施行法第一條之一，
    量處有期徒刑二月，並諭知易科罰金之折算標準，並未科處
    較重、不得易科罰金之刑度，量刑已屬謹慎相當，且查無其
    他加重或減免其刑之情事，自難謂原審量刑有何違法失當之
    處。被告上訴雖認原審量刑過重，請求從輕量刑云云，然未
    據其具體釋明原審就本案量刑有何逾越裁量違法之處，且量
    刑本屬法院就個案為裁量之職權，而原審綜合各情判處被告
    有期徒刑二月，如易科罰金以新臺幣一千元折算一日，其認
    事用法及量刑均屬妥當，原審量刑諒無過重之虞，被告徒以
    量刑過重為由，提起本件上訴，尚無理由，應予駁回。末查
    ，被告未曾因故意犯罪受有期徒刑以上刑之宣告，有臺灣高
    等法院被告前案紀錄表在卷足憑，姑念被告之犯罪手段平和
    ，其因一時失慮致為本件犯行，且於犯後已與被害人達成和
    解並先賠償損害二萬元（另依和解書尚需給付一萬四千元）
    ，有調解筆錄一紙及本院審理筆錄在卷可稽，其經此教訓，
    當能知所警惕，信無再犯之虞，本院因認對被告所宣告之刑
    ，應以暫不執行為適當，爰併予宣告緩刑二年，以啟自新，
    且為督促其清償一萬四千元之賠償金予被害人，另依法諭知
    本案判決確定日起三個月內被告應給付之被害人乙○○一萬
    四千元。
據上論斷，應依刑事訴訟法第四百五十五條之一第一項、第三項
、第三百七十三條、第三百六十八條，刑法第七十四條第一項第
一款、第二項第三款，判決如主文。
本案經檢察官丙○○到庭執行職務。
中    華    民    國    98    年    4    月    9     日
                  臺灣臺中地方法院刑事第四庭
                      審判長  法  官 許金樹
                              法  官 洪俊誠
                              法  官 陳如玲
以上正本證明與原本無異。
本件不得上訴。
                              書記官 童淑芬
中    華    民    國    98    年    4    月    9     日
附錄論罪科刑法條
中華民國刑法第339條
（普通詐欺罪）
意圖為自己或第三人不法之所有，以詐術使人將本人或第三人之
物交付者，處5年以下有期徒刑、拘役或科或併科1千元以下罰金
。
以前項方法得財產上不法之利益或使第三人得之者，亦同。
中華民國刑法第75條之1
（緩刑宣告之撤銷）
受緩刑之宣告而有下列情形之一，足認原宣告之緩刑難收其預期
效果，而有執行刑罰之必要者，得撤銷其宣告：
一、緩刑前因故意犯他罪，而在緩刑期內受得易科罰金之有期徒
    刑、拘役或罰金之宣告確定者。
二、緩刑期內因故意犯他罪，而在緩刑期內受得易科罰金之有期
    徒刑、拘役或罰金之宣告確定者。
三、緩刑期內因過失更犯罪，而在緩刑期內受有期徒刑之宣告確
    定者。
四、違反第 74 條第 2 項第 1 款至第 8 款所定負擔情節重大者
     。
前條第 2 項之規定，於前項第 1 款至第 3 款情形亦適用之。
前二項之未遂犯罰之。


司法院資訊處製作；財團法人民間司法改革基金會備份。
